【裁判字號】    98,審訴,4948
【裁判日期】    981231
【裁判案由】    毒品危害防制條例
【裁判全文】
臺灣高雄地方法院刑事判決            98年度審訴字第4948號
公  訴  人  臺灣高雄地方法院檢察署檢察官
被      告  甲○○
上列被告因毒品危害防制條例案件，經檢察官提起公訴（98年度
毒偵字第6601號），被告就被訴事實為有罪之陳述，經告知簡式
審判程序之旨，並聽取被告與公訴人之意見後，本院合議庭裁定
由受命法官獨任進行簡式審判程序，本院判決如下：
    主  文
甲○○施用第一級毒品，處有期徒刑捌月。扣案之香菸壹支，沒
收。
    事  實
一、甲○○前於民國96年間，因施用毒品案件，經本院裁定送觀
    察、勒戒後，認無繼續施用毒品之傾向，而於97年1 月17日
    觀察、勒戒執行完畢釋放，由臺灣高雄地方法院檢察署檢察
    官以96年度毒偵緝字第518 號不起訴處分確定。另於88年間
    ，因違反槍砲彈藥刀械管制條例、搶奪、恐嚇、傷害、毀損
    、未經許可製造刀械等案件，經本院以89年度訴字第892 號
    判處有期徒刑5 年、1 年4 月、3 月、1 年6 月、5 月、1
    年，應執行有期徒刑9 年，並經臺灣高等法院高雄高分院以
    89年度上訴字第836 號、最高法院以90年臺上1845號上訴駁
    回而確定，且於94年11月28日縮短刑期假釋出獄；又於假釋
    期間之96年間，因竊盜、搶奪案件，經臺灣高等法院高雄分
    院判處有期徒刑3 月、4 月15日，應執行有期徒刑7 月確定
    ，而撤銷假釋，接續執行殘刑有期徒刑2 年6 月3 日；另於
    96年間，另因搶奪、竊盜案件，經臺灣高等法院高雄分院以
    97年度上訴字第1988號，判處有期徒刑3 月15日、6 月（共
    2 罪）、有期徒刑7 月（共6 罪），應執行有期徒刑3 年6
    月確定，嗣與上開各罪，經裁定減刑且定應執行刑有期徒刑
    4 年，現仍在監執行（不構成累犯）。詎甲○○仍不知悔改
    ，竟基於施用第一、二級毒品之犯意，於98年10月19日早上
    6 時許，在其友人停放於高雄市小港區某處之車內，以將第
    一級毒品海洛因及第二級毒品甲基安非他命一同摻入香菸後
    ，吸食含有海洛因及甲基安非他命成分煙氣之方式，同時施
    用第一級毒品海洛因及第二級毒品甲基安非他命1 次。嗣於
    同日10時許，在高雄市○○區○○路151 巷56弄39號前，為
    警查獲，經徵得其同意採尿送驗結果呈嗎啡、可待因、甲基
    安非他命陽性反應，並扣得甲○○所有而供其施用第一、二
    級毒品所用之香菸1 支，始獲上情。
二、案經高雄市政府警察局左營分局移送臺灣高雄地方法院檢察
    署檢察官偵查起訴。
    理  由
一、本件被告甲○○所犯係死刑、無期徒刑、最輕本刑為3 年以
    上有期徒刑以外之罪，其於準備程序中就被訴事實為有罪之
    陳述，經本院告知簡式審判程序之旨，並聽取公訴人及被告
    意見後，合議庭裁定由受命法官獨任進行簡式審判程序，合
    先敘明。
二、訊據被告對於上揭時、地，同時施用第一級毒品海洛因及第
    二級毒品甲基安非他命之事實，供承不諱，而被告為警查獲
    所採之尿液檢體，經送高雄市立凱旋醫院，以酵素免疫分析
    法及氣相層析質譜儀法方法檢驗結果，呈嗎啡、可待因、甲
    基安非他命陽性反應，此有高雄市立凱旋醫院98年11月3 日
    濫用藥物尿液檢驗報告暨高雄市政府警察局左營分局毒品案
    嫌疑人尿液代碼與姓名對照表（代號：C98476號）各1 份附
    卷可稽，復有被告所有而供其施用第一、二級毒品所用之香
    菸1 支，扣案可憑，是被告施用第一、二級毒品之犯行，堪
    以認定，應予依法論科。
三、核被告所為，係犯毒品危害防制條例第10條第1 項之施用第
    一級毒品罪、同條例第2 項之施用第二級毒品罪。被告持有
    第一、二級毒品後進而施用，其持有之低度行為均應為施用
    之高度行為所吸收，故均不另論其持有毒品罪。被告陳稱其
    於98年10月19日早上6 時許，係以摻入香菸吸食之方式，同
    時施用第一級毒品海洛因及第二級毒品甲基安非他命等語，
    因參照行政院衛生署管制藥品管理局93年2 月9 日管宣字第
    0930 001092 號及該局93年12月22日管宣字第0930012251號
    函，第一級毒品海洛因與第二級毒品甲基安非他命，均可以
    注射、煙吸、口服等方式施用，而客觀上亦無任何證據顯示
    被告係以煙吸以外之方法，施用第一級毒品海洛因或二級毒
    品甲基安非他命，基於「罪疑有利被告原則」（in dubio
    pro reo ），本院因此認為被告於98年10月19日，係以摻入
    香菸吸食之方式，同時施用第一、二級毒品，而一行為觸犯
    毒品危害防制條例第10條第1 項及同條例第10條第2 項之罪
    ，為想像競合犯，應從一重毒品危害防制條例第10條第1 項
    之施用第一級毒品罪處斷。本院審酌被告曾因違反槍砲彈藥
    刀械管制條例、搶奪、恐嚇、傷害、毀損、竊盜，經法院判
    刑入獄之紀錄，有臺灣高等法院被告前案紀錄表1 份在卷可
    佐，雖不構成累犯，但顯示被告素行非佳，且被告前因施用
    毒品案件，經觀察、勒戒程序，由檢察官不起訴處分，再因
    施用毒品案件，仍不知悛悔，再次施用毒品自戕其身，顯然
    缺乏戒絕毒品之決心，惟念及被告坦承施用第一、二級毒品
    之事實，且其行為尚未害及他人，並斟酌被告之犯罪動機、
    手段，以及被告之智識程度等一切情狀，認檢察官具體求刑
    有期徒刑1 年，尚屬過重，爰量處如主文所示之刑，以資懲
    儆。扣案之香菸1 支，為被告所有，且係供被告犯本件施用
    第一、二毒品罪所用，已據被告自承在卷，爰依刑法第38條
    第1 項第2 款規定，併予宣告沒收。
據上論斷，應依刑事訴訟法第273 條之1 第1 項、第299 條第1
項前段，毒品危害防制條例第10條第1 項、第2 項，刑法第11條
前段、第55條、第38條第1 項第2 款，判決如主文。
本案經檢察官杜妍慧到庭執行職務。
中    華    民    國    98    年    12    月    31    日
                  刑事第十庭  法  官  高增泓
以上正本證明與原本無異。
如不服本判決，應於收受送達後10日內向本院提出上訴書狀。
中    華    民    國    98    年    12    月    31    日
                              書記官  王淑娟
附錄本判決論罪科刑法條全文：
毒品危害防制條例第10條
施用第一級毒品者，處6月以上5年以下有期徒刑。
施用第二級毒品者，處3年以下有期徒刑。

司法院資訊處製作；財團法人民間司法改革基金會備份。
